distr/hunspell/affix/v.aff
SFX 6 Y 278

SFX 6   ти      ть  [аеєиіїоуюя]ти            #  гнати  гнать

# МН для всіх закінчень
SFX 6   ти  	ла	[^ус]ти		#  гнати  гнала 	(Вона)
SFX 6   ти  	ло	[^ус]ти		#  гнати  гнало 	(Воно)
SFX 6   ти  	ли	[^ус]ти		#  гнати  гнали 	(Вони)

SFX 6   ти  	в	[аеиіоя]ти	#  зігнати  зігнав	(Я, Ти, Він)
SFX 6   ти  	вши	[аеиіоя]ти	#  зігнати  зігнавши
SFX 6   ти	    0   	[бгзкрх]ти		#  терти  тер		(Я, Ти, Він)
SFX 6   ти	    ши 	    [бгзкрх]ти		#  терти  терши

# укорочений минулий
SFX 6   нути	ла	    нути		#  змерзнути змерзла 	(Вона)
SFX 6   нути	ло	    нути		#  змерзнути змерзло 	(Воно)
SFX 6   нути	ли	    нути		#  змерзнути змерзли 	(Вони)
SFX 6   нути	0	    [^оя]нути	#  змерзнути змерз	(Я, Ти, Він)
SFX 6   нути	в	    [оя]нути	#  прохолонути прохолов	(Я, Ти, Він)
#нути	нув	    онути		#  прохолонути прохолонув	(Я, Ти, Він)
SFX 6   нути	нула	нути		#  змерзнути змерзнула 	(Вона)
SFX 6   нути	нуло	нути		#  змерзнути змерзнуло 	(Воно)
SFX 6   нути	нули	нути		#  змерзнути змерзнули 	(Вони)
SFX 6   нути	нув	    нути		#  змерзнути змерзнув	(Я, Ти, Він)

SFX 6   нути	ши	    [^о]нути	#  змерзнути змерзши
SFX 6   нути	вши	    онути		#  охолонути охоловши
SFX 6   нути	нувши	нути		#  змерзнути змерзнувши

# майб. для групи "укор. минулий"
SFX 6   ути	    у	нути		#  змерзнути змерзну 	(Я)
SFX 6   ути	    еш	нути		#  змерзнути змерзнеш 	(Ти)
SFX 6   ути 	е	нути		#  змерзнути змерзне 	(Він)
SFX 6   ути 	емо	нути		#  змерзнути змерзнемо	(Ми)
SFX 6   ути 	ем	нути		#  змерзнути змерзнем	(Ми)
SFX 6   ути 	ете	нути		#  змерзнути змерзнете	(Ви)
SFX 6   ути 	уть	нути		#  змерзнути змерзнуть	(Вони)

# паралельні коротші форми (вигибти, змерзти, тягти...)
SFX 6   ти	    ну  	[бгзкхя]ти		#  змерзти змерзну 	(Я)
SFX 6   ти	    неш 	[бгзкхя]ти		#  змерзти змерзнеш 	(Ти)
SFX 6   ти  	не  	[бгзкхя]ти		#  змерзти змерзне 	(Він)
SFX 6   ти  	немо	[бгзкхя]ти		#  змерзти змерзнемо	(Ми)
SFX 6   ти  	нем 	[бгзкхя]ти		#  змерзти змерзнем	(Ми)
SFX 6   ти  	нете	[бгзкхя]ти		#  змерзти змерзнете	(Ви)
SFX 6   ти  	нуть	[бгзкхя]ти		#  змерзти змерзнуть	(Вони)
SFX 6   ти 	    ни	    [бгзкх]ти		#  змерзти змерзни	(Ти)
SFX 6   ти 	    німо	[бгзкх]ти		#  змерзти змерзнімо 	(Ми)
SFX 6   ти 	    нім	    [бгзкх]ти		#  змерзти змерзнім 	(Ми)
SFX 6   ти 	    ніть	[бгзкх]ти		#  змерзти змерзніть	(Ви)
SFX 6   ти 	    нь	    яти		    #  зів'яти зів'янь	(Ти)
SFX 6   ти 	    ньмо	яти		    #  зів'яти зів'яньмо 	(Ми)
SFX 6   ти 	    ньте	яти		    #  зів'яти зів'яньте	(Ви)

# майб.
SFX 6   ти  	ну	    чити		#  відпочити відпочину 	(Я)
SFX 6   ти  	неш	    чити		#  відпочити відпочинеш 	(Ти)
SFX 6   ти  	не	    чити		#  відпочити відпочине 	(Він)
SFX 6   ти  	немо	чити		#  відпочити відпочинемо	(Ми)
SFX 6   ти  	нем	    чити		#  відпочити відпочинем	(Ми)
SFX 6   ти  	нете	чити		#  відпочити відпочинете	(Ви)
SFX 6   ти  	нуть	чити		#  відпочити відпочинуть	(Вони)

SFX 6   ти      нь	    чити		#  відпочити відпочинь		(Ти)
SFX 6   ти      ньмо	чити		#  відпочити відпочиньмо 	(Ми)
SFX 6   ти      ньте	чити		#  відпочити відпочиньте	(Ви)

SFX 6   слати   стелю   (^|[^і])слати           #  слати  стелю         (Я)
SFX 6   слати   стелеш  (^|[^і])слати           #  слати  стелеш        (Ти)
SFX 6   слати   стеле   (^|[^і])слати           #  слати  стеле         (Він)
SFX 6   слати   стелемо (^|[^і])слати           #  слати  стелемо       (Ми)
SFX 6   слати   стелем  (^|[^і])слати           #  слати  стелем        (Ми)
SFX 6   слати   стелете (^|[^і])слати           #  слати  стелете       (Ви)
SFX 6   слати   стелють (^|[^і])слати           #  слати  стелють       (Вони)
SFX 6   слати   стели   (^|[^і])слати           #  слати  стели         (Ти)
SFX 6   слати   стелімо (^|[^і])слати           #  слати  стелімо       (Ми)
SFX 6   слати   стелім  (^|[^і])слати           #  слати  стелім        (Ми)
SFX 6   слати   стеліть (^|[^і])слати           #  слати  стеліть       (Ви)

SFX 6   іслати   стелю   іслати           #  підіслати  підстелю         (Я)
SFX 6   іслати   стелеш  іслати           #  підіслати  підстелеш        (Ти)
SFX 6   іслати   стеле   іслати           #  підіслати  підстеле         (Він)
SFX 6   іслати   стелемо іслати           #  підіслати  підстелемо       (Ми)
SFX 6   іслати   стелем  іслати           #  підіслати  підстелем        (Ми)
SFX 6   іслати   стелете іслати           #  підіслати  підстелете       (Ви)
SFX 6   іслати   стелють іслати           #  підіслати  підстелють       (Вони)
SFX 6   іслати   стели   іслати           #  підіслати  підстели         (Ти)
SFX 6   іслати   стелімо іслати           #  підіслати  підстелімо       (Ми)
SFX 6   іслати   стелім  іслати           #  підіслати  підстелім        (Ми)
SFX 6   іслати   стеліть іслати           #  підіслати  підстеліть       (Ви)

# Т - зігнати - зжену, також увігнати, ввігнати - ужену, вжену (аналоги вгнати, угнати)
SFX 6   (в?і)?гнати	жену	гнати		#  відігнати  віджену		(Я)
SFX 6   (в?і)?гнати	женеш	гнати		#  відігнати  відженеш 		(Ти)
SFX 6   (в?і)?гнати	жене	гнати		#  відігнати  віджене		(Він)
SFX 6   (в?і)?гнати	женемо	гнати		#  відігнати  відженемо 	(Ми)
SFX 6   (в?і)?гнати	женем	гнати		#  відігнати  відженем   	(Ми)
SFX 6   (в?і)?гнати	женете	гнати		#  відігнати  відженете		(Ви)
SFX 6   (в?і)?гнати	женуть	гнати		#  відігнати  відженуть		(Вони)
# НФ
SFX 6   (в?і)?гнати	жени	гнати		#  відігнати  віджени		(Ти)
SFX 6   (в?і)?гнати	женімо	гнати		#  відігнати  відженімо 	(Ми)
SFX 6   (в?і)?гнати	женім	гнати		#  відігнати  відженім   	(Ми)
SFX 6   (в?і)?гнати	женіть	гнати		#  відігнати  відженіть		(Ви)

# Т *іпрати - *перу
SFX 6   (в?і)?(.)рати	\2еру	[бдп]рати		#  відіпрати  відперу		(Я)
SFX 6   (в?і)?(.)рати	\2ереш	[бдп]рати		#  відіпрати  відпереш 		(Ти)
SFX 6   (в?і)?(.)рати	\2ере	[бдп]рати		#  відіпрати  відпере 		(Він)
SFX 6   (в?і)?(.)рати	\2еремо	[бдп]рати		#  відіпрати  відперемо 	(Ми)
SFX 6   (в?і)?(.)рати	\2ерем	[бдп]рати		#  відіпрати  відперем   	(Ми)
SFX 6   (в?і)?(.)рати	\2ерете	[бдп]рати		#  відіпрати  відперете		(Ви)
SFX 6   (в?і)?(.)рати	\2еруть	[бдп]рати		#  відіпрати  відперуть		(Вони)
# НФ
SFX 6   (в?і)?(.)рати	\2ери	[бдп]рати		#  відіпрати  відпери 		(Ти)
SFX 6   (в?і)?(.)рати	\2ерімо	[бдп]рати		#  відіпрати  відперімо 	(Ми)
SFX 6   (в?і)?(.)рати	\2ерім	[бдп]рати		#  відіпрати  відперім   	(Ми)
SFX 6   (в?і)?(.)рати	\2еріть	[бдп]рати		#  відіпрати  відперіть		(Ви)

SFX 6   ити	'ю	    (^|[^бдз])вити		#  вити  в'ю 	(Я)
SFX 6   ити	'єш	    (^|[^бдз])вити		#  вити  в'єш 	(Ти)
SFX 6   ити	'є	    (^|[^бдз])вити		#  вити  в'є 	(Він)
SFX 6   ити	'ємо	(^|[^бдз])вити		#  вити  в'ємо	(Ми)
SFX 6   ити	'єм	    (^|[^бдз])вити		#  вити  в'єм	(Ми)
SFX 6   ити	'єте	(^|[^бдз])вити		#  вити  в'єте 	(Ви)
SFX 6   ити	'ють	(^|[^бдз])вити		#  вити  в'ють 	(Вони)


# стерти - зітри, сперти - зіпри, (розпростерти - /v1)
SFX 6   с(.)ерти	зі\1ру	    (^|[^о])с[тп]ерти		#  стерти  зітру		(Я)
SFX 6   с(.)ерти	зі\1реш	    (^|[^о])с[тп]ерти		#  стерти  зітреш		(Ти)
SFX 6   с(.)ерти	зі\1ре	    (^|[^о])с[тп]ерти		#  стерти  зітре 		(Він)
SFX 6   с(.)ерти	зі\1ремо	(^|[^о])с[тп]ерти		#  стерти  зітремо 	(Ми)
SFX 6   с(.)ерти	зі\1рем	    (^|[^о])с[тп]ерти		#  стерти  зітрем 	(Ми)
SFX 6   с(.)ерти	зі\1рете	(^|[^о])с[тп]ерти		#  стерти  зітрете		(Ви)
SFX 6   с(.)ерти	зі\1руть	(^|[^о])с[тп]ерти		#  стерти  зітруть		(Вони)
# НФ -ерти
SFX 6   с(.)ерти	зі\1ри	    (^|[^о])с[тп]ерти		#  стерти  зітри		(Ти)
SFX 6   с(.)ерти	зі\1рімо	(^|[^о])с[тп]ерти		#  стерти  зітрімо		(Ми)
SFX 6   с(.)ерти	зі\1рім	    (^|[^о])с[тп]ерти		#  стерти  зітрім		(Ми)
SFX 6   с(.)ерти	зі\1ріть	(^|[^о])с[тп]ерти		#  стерти  зітріть		(Ви)



# слова на -ити, в яких -ити входить до кореня слова (пити, бити, вити (І), лити...)
# і з'являється "і" у приставці
SFX 6   бити	іб'ю	[бдз]бити		#  надбити  надіб'ю 	(Я)
SFX 6   бити	іб'єш	[бдз]бити		#  надбити  надіб'єш 	(Ти)
SFX 6   бити	іб'є	[бдз]бити		#  надбити  надіб'є 	(Він)
SFX 6   бити	іб'ємо	[бдз]бити		#  надбити  надіб'ємо	(Ми)
SFX 6   бити	іб'єм	[бдз]бити		#  надбити  надіб'єм	(Ми)
SFX 6   бити	іб'єте	[бдз]бити		#  надбити  надіб'єте 	(Ви)
SFX 6   бити	іб'ють	[бдз]бити		#  надбити  надіб'ють 	(Вони)

SFX 6   вити	ів'ю	[бдз]вити		#  надвити  надів'ю 	(Я)
SFX 6   вити	ів'єш	[бдз]вити		#  надвити  надів'єш 	(Ти)
SFX 6   вити	ів'є	[бдз]вити		#  надвити  надів'є 	(Він)
SFX 6   вити	ів'ємо	[бдз]вити		#  надвити  надів'ємо	(Ми)
SFX 6   вити	ів'єм	[бдз]вити		#  надвити  надів'єм	(Ми)
SFX 6   вити	ів'єте	[бдз]вити		#  надвити  надів'єте 	(Ви)
SFX 6   вити	ів'ють	[бдз]вити		#  надвити  надів'ють 	(Вони)

SFX 6   пити	іп'ю	[бдз]пити		#  надпити  надіп'ю 	(Я)
SFX 6   пити	іп'єш	[бдз]пити		#  надпити  надіп'єш 	(Ти)
SFX 6   пити	іп'є	[бдз]пити		#  надпити  надіп'є 	(Він)
SFX 6   пити	іп'ємо	[бдз]пити		#  надпити  надіп'ємо	(Ми)
SFX 6   пити	іп'єм	[бдз]пити		#  надпити  надіп'єм	(Ми)
SFX 6   пити	іп'єте	[бдз]пити		#  надпити  надіп'єте 	(Ви)
SFX 6   пити	іп'ють	[бдз]пити		#  надпити  надіп'ють 	(Вони)

SFX 6   спити	зіп'ю	спити		#  спитися  надіп'ю 	(Я)
SFX 6   спити	зіп'єш	спити		#  спитися  надіп'єш 	(Ти)
SFX 6   спити	зіп'є	спити		#  спитися  надіп'є 	(Він)
SFX 6   спити	зіп'ємо	спити		#  спитися  надіп'ємо	(Ми)
SFX 6   спити	зіп'єм	спити		#  спитися  надіп'єм	(Ми)
SFX 6   спити	зіп'єте	спити		#  cпитися  надіп'єте 	(Ви)
SFX 6   спити	зіп'ють	спити		#  cпитися  надіп'ють 	(Вони)

SFX 6   лити	іллю	[бвдз]лити		#  надлити  наділлю	(Я)
SFX 6   лити	іллєш	[бвдз]лити		#  надлити  наділлєш	(Ти)
SFX 6   лити	іллє	[бвдз]лити		#  надлити  наділлє	(Він)
SFX 6   лити	іллємо	[бвдз]лити		#  надлити  наділлємо	(Ми)
SFX 6   лити	іллєм	[бвдз]лити		#  надлити  наділлєм	(Ми)
SFX 6   лити	іллєте	[бвдз]лити		#  надлити  наділлєте 	(Ви)
SFX 6   лити	іллють	[бвдз]лити		#  надлити  наділлють 	(Вони)

# НФ -ити
SFX 6   ти  	й	[бвлп]ити		#  надбити  надбий	(Ти)
SFX 6   ти  	ймо	[бвлп]ити		#  надбити  надбиймо 	(Ми)
SFX 6   ти  	йте	[бвлп]ити		#  надбити  надбийте 	(Ви)

SFX 6   ти  	м   	дати		#  дати  дам		(Я)
SFX 6   ти  	си  	дати		#  дати  даси		(Ти)
SFX 6   ти  	сть 	дати		#  дати  дасть		(Він)
SFX 6   ти  	мо  	дати		#  дати  дамо		(Ми)
SFX 6   ти  	сте 	дати		#  дати  дасте		(Ви)
SFX 6   ти  	дуть	дати		#  дати  дадуть		(Вони)
SFX 6   ти  	й   	дати		#  дати  дай		(Ти)
SFX 6   ти  	ймо 	дати		#  дати  даймо 		(Ми)
SFX 6   ти  	йте 	дати		#  дати  дайте		(Ви)

# жати - жму (виняток: жати-жну /v6)
# ((з/від)жати - (з/від)іжму - у гр. /v4)
SFX 6   ати 	му	    жати		#  жати  жму 		(Я)
SFX 6   ати 	меш	    жати		#  жати  жмеш 		(Ти)
SFX 6   ати 	ме	    жати		#  жати  жме 		(Він)
SFX 6   ати 	мемо	жати		#  жати  жмемо 		(Ми)
SFX 6   ати 	мем	    жати		#  жати  жмем 		(Ми)
SFX 6   ати 	мете	жати		#  жати  жмете 		(Ви)
SFX 6   ати 	муть	жати		#  жати  жмуть 		(Вони)
SFX 6   ати 	ми	    жати		#  жати  жми	 	(Ти)
SFX 6   ати 	мімо	жати		#  жати  жмімо 		(Ми)
SFX 6   ати 	мім	    жати		#  жати  жмім 		(Ми)
SFX 6   ати 	міть	жати		#  жати  жміть 		(Ви)

# Т - *стати - *стану
SFX 6   ти	ну	    (^|[^у])діти		#  подіти  подіну	(Я)
SFX 6   ти	неш	    (^|[^у])діти		#  подіти  подінеш	(Ти)
SFX 6   ти	не	    (^|[^у])діти		#  подіти  подіне 	(Він)
SFX 6   ти	немо	(^|[^у])діти		#  подіти  подінемо	(Ми)
SFX 6   ти	нем	    (^|[^у])діти		#  подіти  подінем	(Ми)
SFX 6   ти	нете	(^|[^у])діти		#  подіти  подінете	(Ви)
SFX 6   ти	нуть	(^|[^у])діти		#  подіти  подінуть	(Вони)
SFX 6   ти     нь      (^|[^у])діти                #  одіти  одінь         (Ти)
SFX 6   ти     ньмо    (^|[^у])діти                #  одіти  одіньмо       (Ми)
SFX 6   ти     ньте    (^|[^у])діти                #  одіти  одіньте       (Ви)

# Т - *діти - *діну
SFX 6   ти  	ну  	тати		#  постати  постану	(Я)
SFX 6   ти  	неш 	тати		#  постати  постанеш	(Ти)
SFX 6   ти  	не  	тати		#  постати  постане 	(Він)
SFX 6   ти  	немо	тати		#  постати  постанемо	(Ми)
SFX 6   ти  	нем 	тати		#  постати  постанем	(Ми)
SFX 6   ти  	нете	тати		#  постати  постанете	(Ви)
SFX 6   ти  	нуть	тати		#  постати  постануть	(Вони)
SFX 6   ти  	нь  	тати		#  постати  постань	(Ти)
SFX 6   ти  	ньмо	тати		#  постати  постаньмо 	(Ми)
